【裁判字號】    99,交抗,201
【裁判日期】    991123
【裁判案由】    聲明異議
【裁判全文】
臺灣高等法院臺南分院交通事件裁定
抗  告  人
即受處分人  陳奕翰
上列抗告人即受處分人因違反道路交通管理處罰條例案件，不服
臺灣臺南地方法院99年度交聲字第1244號中華民國99年10月19日
裁定（嘉義區監理所麻豆監理站所為之處分案號：麻監裁罰字第
裁75-MM0000000號），提起抗告，本院裁定如下：
    主  文
抗告駁回。
    理  由
一、按受處分人，不服道路交通管理處罰條例第八條主管機關所
    為之處罰，得於接到裁決書之翌日起20日內，向管轄地方法
    院聲明異議；又依上開規定聲明異議之期間，自裁決送達之
    翌日起算，並得依法扣除在途期間；另交通法庭認聲明異議
    不合法律上之程式或其異議權已經喪失者，應以裁定駁回之
    ，道路交通管理處罰條例第87條第1 項、道路交通案件處理
    辦法第12條、第18條前段分別定有明文。又按處理違反道路
    交通管理事件，有關文書送達之程序，依行政程序法之規定
    ，違反道路交通管理事件統一裁罰基準及處理細則第5 條定
    有明文。再按送達，於應受送達人之住居所、事務所或營業
    所為之。但在行政機關辦公處所或他處會晤應受送達人時，
    得於會晤處所為之；於應送達處所不獲會晤應受送達人時，
    得將文書付與有辨別事理能力之同居人、受僱人或應送達處
    所之接收郵件人員，行政程序法第72條第1 項、第73條第1
    項分別定有明文。
二、經查，原處分機關於民國99年9月15日所為之麻監裁罰字第
    裁75-MM0000000號之裁決書，其送達程序按異議人(即本件
    抗告人)之戶籍地址即臺南縣善化鎮○○路153號送達，並由
    抗告人之母親林碧雲於99年9月16日收受，有送達證書及個
    人基本資料查詢結果各1紙在卷可按，足徵上開裁決書業已
    於99年9月16日合法送達於抗告人，故抗告人如對原處分機
    關上開裁決不服欲聲明異議，應自其收受裁決書之翌日即99
    年9月17日起20日內，將異議書狀提出於管轄地方法院即原
    審法院或原處分機關（以原審法院或原處分機關實際收受異
    議書狀之日期為準），則抗告人提出異議之期間應以99年10
    月6日為本件異議期間屆滿日。異議人遲至99年10月13日始
    將異議書狀提出於原處分機關，此有蓋有上開日期收文章戳
    之聲明異議狀附卷可稽，顯已逾越法定20日聲明異議不變期
    間。
三、因而原審適用道路交通管理處罰條例第87條第2項、道路交
    通案件處理辦法第18條之規定，以抗告人之聲明異議不合法
    律上程式，且無從補正，而駁回其異議等情，本院經核其認
    事用法，均無不當，裁定亦稱妥適。抗告人抗告意旨，猶執
    前詞，否認有何逾越法定期間云云，為無理由，應予駁回
    。
四、據上論斷，應依道路交通事件處理辦法第25條，刑事訴訟法
    第412條，裁定如主文。
中    華    民    國    99    年    11    月    23    日
                  刑事第七庭    審判長法  官  李文福
                                      法  官  陳顯榮
                                      法  官  顏基典
以上正本證明與原本無異。
不得再抗告。
                                      書記官  呂嘉文
中    華    民    國    99    年    11    月    23    日

司法院資訊處製作；財團法人民間司法改革基金會備份。
